ALBA VIDAL ESTEVE

Programadora web



+34 660 517 673



<u>AlbaVidalEsteve</u>



vidalba97@gmail.com



in/alba-vidal-esteve-07b801184/

Soy una programadora de aplicaciones web con experiencia en investigación y análisis de datos. Conocí R durante mi investigación en biología y desde entonces he estado aprendiendo y creciendo en programación. Actualmente, me centro en el desarrollo web.



Tecnologias



















Idiomas Inglés B2 Catalán Nativo Castellano Nativo

Formación

Introducción a la progamación (90h)

CIFO Hospitalet

Introdución a PostgreSQL y **PostGIS**

Barcelona Activa

 Lenguage SQL, sentencias basicas y funciones.

QGIS Desktop

Barcelona Activa

- Curso basico: Creación de mapas y composiciones; Edición de capas
- Curso practico de funcionalidades avanzadas: Trabajo con rásters; Geoprocesos y modelos.

Máster Oceanografia y Gestión del Medio Marino

Universitat de Barcelona 2019-2021

BIOLOGIA AMBIENTAL

Universitat Autònoma de Barcelona 2015 - 2019

Intercambio en Ecuador

Universidad San Francisco de Quito 2015 - 2019

Experiencia profesional

Divulgadora Ambiental

TERSA

Temporadas de verano: 2020 al 2023

· Sensibilización ambiental sobre residuos y fauna que se encuentra en las playas de Barcelona.

Técnica de investigación

Institut de ciències el mar ICM-CSIC 2 años, 2020-2022

· Creación de modelos de isòtopos de nitrogeno, carbono y posición trófica basados en variables ambientales, oceanogràficas y antrópicas con R.

Galapagos Science Center 3 meses, 2019

• Col·laboración en una investigación sobre lagartijas. captura V medidas morfométricas. Análisis estadísticos comparativos entre poblaciones con R.

Universitat Autònoma de Barcelona 1 año, 2018

• Proyecto de avaluación del estado de conservación de 56 especias de picnogónidos (con las pautas de la UICN). Muestreo y creación de mapas con ArcGIS

Proyectos y publicaciones

The relative importance of biological and environmental factors on the trophodynamics of a pelagic marine predator, the blue shark (Prionace glauca)

Novembre 2022

Alba Vidal, Laura Cardador, Salvador Garcia-Barcelona, David Macias, Jean-Noel Druon, Marta Coll, Joan Navarro